# Milton N. Higaki

Analista de TI, Analista de Infraestrutura, NOC, Técnico de Telecomunicações.



Estr. das Nações, 411 - 1406A Vila Iracema - Barueri - SP - 06422-100



https://www.linkedin.com/in/mhigaki/



(11) 94110-1331



milton.higaki@gmail.com



# Resumo de Qualificações

Experiência na área de TI em Empresas de Grande e Médio Porte, sendo os últimos 20 anos na área de operações e infraestrutura de data centers, Internet, telecomunicações, inovações tecnológicas e na área de qualidade de software;

Executei serviços de campo realizando atendimento preventivos em agências bancárias, supermercados, shopping center na área de Ti e infraestrutura, organização de racks montagem dos mesmo, ativação de pontos lógicos configuração de máquinas junto ao usuário e troca de peças e acessórios.

Analista residente, responsável pela infraestrutura , organização de racks, data center, ativação de pontos lógicos, telefonia IP, analógica e digital ,troca de peças e acessórios das máquinas na plataforma junto ao usuário.



## Formação Acadêmica

2000 - 2004

## Faculdade Anglo Latino

Administração com ênfase Análise de Sistemas

# 24

#### Cursos e Certificados

11/2019	<b>DevOps Foundation</b> University Estabilis
11/2017	<b>Agile Tester</b> CTS Consultoria Treinamento
05/2016	<b>Cisco I</b> Go Learny
08/2013	Gerenciamento de TI

**Next Generation Center** Segurança de Informação I / II 08/2013

**Next Generation Center** 

Gestão de Projetos 07/2013 Fundação Bradesco

Analisador de espectro MS2724B / Medidor de potência ML2437A 08/2009

Anritsu Eletrônica Ltda

# Idiomas

Básico Japonês / Inglês.



# Competências

Windows Server 2003 / 2012 Windows 7 / 10 Office 2010, 2013, 365 Virtualização: Hyper-V, Virtualbox; Wordpress / HTML / CSS - (Avançado). Mantis, Testlink, Github, OCS Jenkins, GLPI, Logical Docs Zabbix / Grafana / Nagios Redes WAN e LAN

Field Service N2 **Active Directory** 

# Experiência Profissional

#### 06/2019 - 09/2019

## Third It solutions | Campari Group

Alphaville Industrial - Analista de Ti

- Atendimento dos chamados derivados do Service Now à equipe de Infraestrutura;
- · Monitoramento e gerenciamento da rede a nível nacional;
- Registrando e solucionando conforme procedimentos técnicos alinhados às melhores práticas do mercado utilizadas pela empresa e realizá-las dentro do SLA determinado;
- · Administração do SCCM (criação de Collections, itens de configuração, baseline, deploy, etc...);
- Criação e administração de GPO's, contas de usuário, provisionamento de equipamentos e OU's no controlador de domínio;
- · Auxiliar clientes em instalações e configurações de software via telefone ou videoconferência;
- Instalação, configuração e envio de equipamentos aos clientes conforme políticas definidas na área de TI.

# À

### Experiência Profissional

# 05/2018 - 01/2019 Transat Telecomunicações Via Satélite

Santana de Parnaíba - Técnico de NOC

- Operador responsável pelo centro de Gerência de Redes;
- Suporte, configuração e comissionamentos das estações remotas VSAT Gilat SkyEdge I;
- Configuração, criação e gerenciamento de redes (Vlans, Wan, Lan, VPN's e Trunk);
- Monitoramento de todos os ativos do data center: Máquinas físicas, VM's, Storages;
- Realização de planos de backup, administração e manutenção;
- Medição dos níveis do satélite EW8B através do Analisador de Espectro;
- Suporte ao técnico nas ativações e reparos em campo;
- Testes de novas tecnologias (plataformas, sistemas, satélite / elementos de rede);
- Troubleshooting, despacho de equipes de manutenção.

#### À

### Experiência Profissional

### 10/2017 - 05/2018 SVLabs - The Systems Validation Company

Alphaville Industrial - Analista de suporte de TI

- · Configuração de VPN's (Sonic Wall) com clientes da empresa, como Alelo, Up Brasil e Natura;
- Consultoria em processos de aquisição de hardware;
- · Implementação de contingência para armazenamento de dados e cópias de segurança;
- Administração de servidores Windows 2003, 2008R2 (MS-Sql, IIS);
- Administração de servidores Linux Ubuntu, CentOS (Apache, Mysql);
- Administração, instalação, configuração de sistemas internos como: Mantis, Testlink, Github, Jenkins, GLPI, Logical Docs e Zabbix;
- · Criação de políticas de segurança de redes baseadas em GPO;
- Suporte técnico aos analistas de testes, líderes de equipe e diretores;
- Criação e atualização de documentação técnica e processos relativos ao ambiente de Tl.